【裁判字號】    97,訴,442
【裁判日期】    970616
【裁判案由】    違反毒品危害防制條例等
【裁判全文】
臺灣新竹地方法院刑事判決               97年度訴字第442號
公  訴  人  臺灣新竹地方法院檢察署檢察官
被      告  甲○○
上列被告因竊盜等案件，經檢察官提起公訴（97年度偵字第1403
號、97年度毒偵字第679號），本院合議庭裁定改依簡式審判程
序，並判決如下：
    主  文
甲○○犯攜帶兇器竊盜未遂罪，累犯，處有期徒刑肆月，扣案之
一字型起子壹支，沒收之；又施用第一級毒品，累犯，處有期徒
刑捌月；又施用第二級毒品，累犯，處有期徒刑肆月。應執行有
期徒刑壹年貳月，扣案之一字型起子壹支，沒收之。
    事  實
一、甲○○前有竊盜前科，最近於民國94年間因施用第一、二級
    毒品案件，經本院以94年度訴字第323號判決判處有期徒刑
    8月、4月，應執行有期徒刑11月確定；復於95年間因施用第
    一、二級毒品案件，經本院以95年度訴字第103號判決判處
    有期徒刑10月、5月，應執行有期徒刑1年確定。上開2案經
    接續執行，於96年5月24日假釋交付保護管束，嗣因減刑之
    故，假釋期間於96年7月16日期滿，以已執行完畢論。
二、又因施用毒品案件，經依本院91年度毒聲字第1074號裁定送
    勒戒處所觀察、勒戒後，認無繼續施用毒品之傾向，於91年
    12月17日執行完畢釋放，並經臺灣新竹地方法院檢察署檢察
    官於同日以91年度毒偵字第1188號、第1452號為不起訴處分
    確定。
三、詎其仍不知悔改，意圖為自己不法所有，於97年2月17日15
    時18分許，見乙○○所有車牌號碼LW－4396號自用小客車停
    放在新竹縣竹北市○○○路978號前，無人看管，持其所有
    客觀上足以對人之生命、身體構成威脅，可供兇器使用之鐵
    製一字型起子1支，撬壞該車副駕駛座車門門鎖（毀損部分
    業據撤回告訴另為不起訴處分），而著手欲竊取車內之財物
    ，惟因觸動該車警報器，甲○○始放棄竊取車內財物之行為
    而未遂。適有蕭旭村駕車行經上址，目睹甲○○行竊經過而
    報警，嗣於同日15時40分許，為警在上址路旁查獲甲○○，
    並在其身上扣得上開一字型起子1支。
四、另甲○○仍不知戒除毒癮，另行基於施用第一級毒品海洛因
    及第二級毒品安非他命之犯意，於97年2月18日14時20分許
    親自採尿時起往前回溯各26小時及96小時內之某時，在新竹
    縣某工地之廁所內，以將第一級毒品海洛因置入香菸內、第
    二級毒品安非他命置於鋁箔紙上燒烤後吸食煙霧之方式，分
    別施用第一級毒品海洛因、第二級毒品安非他命各1次。嗣
    因為警於查獲其上開竊盜行為時，經得其同意採尿送驗結果
    呈嗎啡及安非他命及甲基安非他命陽性反應，而查知上情。
五、案經乙○○告訴暨新竹縣警察局竹北分局報請臺灣新竹地方
    法院檢察署檢察官偵查起訴。
    理  由
一、本件被告甲○○所犯加重竊盜未遂罪、毒品危害防制條例第
    10 條第1項、第2項之施用第一級、第二級毒品罪，非死刑
    、無期徒刑、最輕本刑為3年以上有期徒刑之罪，或高等法
    院管轄第一審之案件，被告於本院準備程序進行中，就被訴
    事實為有罪之陳述，經本院合議庭認合於刑事訴訟法第273
    條之1之規定，裁定進行簡式審判程序，合先敘明。
二、認定犯罪事實所憑之證據及理由：
（一）被告甲○○於本院準備程序、簡式審理程序訊問時之自白
      。
（二）證人即告訴人乙○○於警詢及檢察官訊問時之證述，證明
      其所有上開車輛遭被告撬壞副駕駛座車門門鎖之事實。
（三）證人蕭旭村於警詢及檢察官訊問時之證述，證明親眼目睹
      被告於上揭時、地竊盜未遂之事實。
（四）扣押筆錄、扣押物品目錄表、扣押物品清單各1份及查獲
      照片10紙，證明查獲被告竊盜之經過之事實。
（五）扣案之一字型起子1支，證明查獲被告時，在其身上扣得
      一字型起子1支，佐證其竊盜未遂之事實。
（六）被告為警查獲後所採集之尿液檢體，經送檢驗確檢出有第
      一級毒品海洛因、第二級毒品安非他命陽性反應，有詮昕
      科技股份有限公司97年3月4日濫用藥物尿液檢驗報告1件
      （檢體編號北97063號）、尿液送檢人真實姓名代號對照
      表暨送檢登記簿各1件在卷可稽。
（七）被告前曾受如事實欄所載之觀察勒戒處分之事實，亦有臺
      灣高等法院被告前案紀錄表1件附卷為憑。從而，被告於
      觀察勒戒執行完畢釋放後5年內，陸續於94年、95年及上
      開時間再犯本件施用第一、二級毒品犯行，事證明確，應
      依法論科。
三、論罪科刑之理由：
（一）核被告所為，係犯刑法第321條第2項、第1項第3款之攜帶
      兇器竊盜未遂罪。應依刑法第25條第2項之規定減輕其刑
      。
（二）又海洛因、安非他命分屬毒品危害防制條例第2條第2項第
      1款、第2款所列之第一、二級毒品，核被告施用毒品部分
      所為，係分別犯毒品危害防制條例第10條第1項之施用第
      一級毒品罪、及同條第2項之施用第二級毒品罪。至其持
      有第一級毒品海洛因、第二級毒品安非他命後，進而施用
      ，其持有毒品之低度行為，應為施用之高度行為所吸收，
      不另論罪。
（三）被告所犯上開3罪，犯意個別，行為互殊，應予分論併罰
      。
（四）查被告前有如事實欄所述之前科犯行，於96年7月16日假
      釋期滿以已執行完畢論等情，有上開前科紀錄表在卷可參
      ，其於受徒刑之執行完畢後，5年以內故意再犯有期徒刑
      以上之罪，為累犯，均應依法加重其刑。
（五）爰審酌被告被告因一時貪念而為竊盜行為，對於被害人所
      造成之損害非重，又經觀察勒戒後，竟不知戒除毒癮，顯
      然自制力薄弱，缺乏拒用毒品之決心，又毒品對施用者之
      健康產生不良之影響，可能使施用者對周遭之人施暴，對
      公共秩序產生威脅；惟念施用毒品所生危害以自戕健康為
      主，且被告犯罪後坦承犯行等一切情狀，分別量處如主文
      所示之刑，並定其應執行之刑。
（六）扣案之一字型起子1支，為被告所有供竊盜犯罪所用之物
      ，應依刑法第38條第1項第2款之規定沒收之。
四、適用之法律：
（一）刑事訴訟法第273條之1第1項、第299條第1項前段。
（二）毒品危害防制條例第10條第1項、第2項。
（三）刑法第11條、第321條第2項、第1項第3款、第25條第2項
      、第47條第1項、第38條第1項第2款、第51條第5款。
本案經檢察官陳麗芬到庭執行職務。
中    華    民    國    97    年    6     月    16    日
                  刑事第六庭法  官  魏瑞紅
以上正本證明與原本無異。
如不服本判決應於收受本判決後10日內向本院提出上訴書狀，上
訴書狀應敘述具體理由。上訴書狀未敘述上訴理由者，應於上訴
期間屆滿後20日內補提理由書狀於本院 (均須按他造當事人之人
數附繕本 )「切勿逕送上級法院」。
中    華    民    國    97    年    6     月    16    日
                            書記官  吳月華
附錄本案論罪科刑法條全文：
中華民國刑法第321條
（加重竊盜罪）
犯竊盜罪而有左列情形之一者，處六月以上、五年以下有期徒刑
：
一、於夜間侵入住宅或有人居住之建築物、船艦或隱匿其內而犯
    之者。
二、毀越門扇、牆垣或其他安全設備而犯之者。
三、攜帶兇器而犯之者。
四、結夥三人以上而犯之者。
五、乘火災、水災或其他災害之際而犯之者。
六、在車站或埠頭而犯之者。
前項之未遂犯罰之。
毒品危害防制條例第10條
施用第一級毒品者，處 6 月以上 5 年以下有期徒刑。
施用第二級毒品者，處3年以下有期徒刑。


司法院資訊處製作；財團法人民間司法改革基金會備份。
